【裁判字號】    97,訴,4065
【裁判日期】    971231
【裁判案由】    毒品危害防制條例
【裁判全文】
臺灣臺中地方法院刑事判決              97年度訴字第4065號
公  訴  人  臺灣臺中地方法院檢察署檢察官
被      告  甲○○
上列被告因違反毒品危害防制條例案件，經檢察官提起公訴（97
年度毒偵字第4877號），於本院準備程序，被告就被訴事實為有
罪之陳述，經本院告知簡式審判程序意旨，並聽取當事人之意見
後，經合議庭裁定改行簡式審判程序，本院判決如下：
    主  文
甲○○施用第一級毒品，累犯，處有期徒刑捌月。又施用第二級
毒品，累犯，處有期徒刑肆月。應執行有期徒刑拾月。
    犯罪事實
一、甲○○前因重傷害案件，經臺灣高等法院臺中分院判處有期
    徒刑3年6月確定，於民國95年10月12日假釋出獄，同年12月
    24日保護管束期滿未經撤銷，視為執行完畢。又曾因施用毒
    品案件，經送觀察、勒戒後，認無繼續施用毒品之傾向，於
    97年2月1日執行完畢釋放，並由臺灣臺中地方法院檢察署檢
    察官於97年2月12日以96年度毒偵字第6921號為不起訴處分
    確定。詎仍不知悔改，於前開觀察、勒戒執行完畢釋放後5
    年內，復基於施用第一級毒品之犯意，於97年7月20日某時
    ，在台中市西屯區林厝里11鄰西平南巷1之9號之住處，以摻
    入香煙吸食方式，施用第一級毒品海洛因1次；另基於施用
    第二級毒品之犯意，於同年月23日為警採尿前回溯96小時內
    之某時，在上開處所，以玻璃球燒烤吸食煙霧之方式，施用
    第二級毒品甲基安非他命1次（該玻璃球吸食器業經其拋棄
    而未扣案）。嗣於同年月22日23時40分許，在台中市○○區
    ○○路2段325號前，為警盤查，並徵得其同意後，隨同員警
    返回派出所接受調查並採尿送驗，結果確呈可待因、嗎啡、
    安非他命及甲基安非他命陽性反應，始查悉上情。
二、案經臺中市警察局第六分局報請臺灣臺中地方法院檢察署檢
    察官偵查起訴。
    理  由
一、按除被告所犯為死刑、無期徒刑、最輕本刑為3年以上有期
    徒刑之罪或高等法院管轄第一審案件者外，於刑事訴訟法第
    273條第1項程序進行中，被告先就被訴事實為有罪之陳述時
    ，審判長得告知被告簡式審判程序之旨，並聽取當事人、代
    理人、辯護人及輔佐人之意見後，裁定進行簡式審判程序；
    除簡式審判程序及簡易程序案件外，第一審應行合議審判，
    刑事訴訟法第273之1條第1項、第284條之1分別定有明文。
    查本件被告甲○○所犯係死刑、無期徒刑、最輕本刑為3年
    以上有期徒刑或高等法院管轄第一審案件以外之罪，並於本
    院行準備程序時就被訴事實為有罪之陳述，本院合議庭依前
    揭規定，經評議結果，裁定改由受命法官獨任行簡式審判程
    序。又簡式審判程序之證據調查，依刑事訴訟法第273條之2
    規定，不受同法第159條第1項審判外陳述排除之限制，再被
    告對於卷內之各項證據，亦不爭執證據能力，故卷內所列之
    各項證據，自得作為證據，合先敘明。
二、上揭犯罪事實，業據被告甲○○於警詢及本院審理時均坦承
    不諱。而為警所採之尿液，經送鑑驗結果確呈可待因、嗎啡
    、安非他命及甲基安非他命陽性反應，亦有中山醫學大學附
    設醫院檢驗科藥物檢測中心於97年8月8日出具之尿液檢驗報
    告1份附卷可稽。足徵被告自白因有其他證據可補強，且查
    與事實相符，足予憑採。本案事證明確，被告犯行已經證明
    ，應依法論科。
三、核被告甲○○所為，係犯毒品危害防制條例第10條第1項之
    施用第一級毒品罪及同條第2項之施用第二級毒品罪。被告
    所犯上開2罪，犯意各別，行為不同，應分論併罰。被告施
    用第一、二級毒品前持有第一、二級毒品之低度行為，應為
    其施用第一、二級毒品之高度行為所吸收，不另論罪。又被
    告前有犯罪事實欄所載之前科，甫於95年12月24日保護管束
    期滿未經撤銷，視為執行完畢，有臺灣高等法院被告前案紀
    錄表及在監在押全國紀錄表在卷可稽。其受徒刑之執行完畢
    後，5年以內故意再犯本件有期徒刑以上之罪，為累犯，應
    依刑法第47條第1項規定加重其刑。爰審酌被告前因施用毒
    品，經裁定送觀察、勒戒後，仍不知悔改警惕，猶繼續施用
    毒品，足見其仍未徹底戒絕施用毒品遠離毒害，顯未能善體
    國家設置觀察、勒戒機構，協助毒品施用者戒除毒害之良法
    美意，兼衡以被告犯罪之動機、方法、手段、智識能力暨犯
    後已坦承犯行，並表示有戒毒決心，態度尚稱良好等一切情
    狀，量處如主文所示之刑，並定其應執行之刑。
四、依刑事訴訟法第273條之1第1項、第299條第1項前段、第310
    條之2、第454條第1項，毒品危害防制條例第10條第1項、第
    2項，刑法第11條前段、第47條第1項、第51條第5款，判決
    如主文。
五、如不服本判決，應於收受送達後10日內向本院提出上訴書狀
    ；並應敘述具體理由；其未敘述上訴理由者，應於上訴期間
    屆滿後20日內向本院補提理由書（均須按他造當事人之人數
    附繕本）「切勿逕送上級法院」。
本案經檢察官乙○○到庭執行職務。
中    華    民    國    97    年    12    月    31    日
                  刑事第十庭    法  官  黃賢婷
以上正本證明與原本無異。
                                書記官  王麗雯
中    華    民    國    97    年    12    月    31    日
附錄本案論罪科刑法條全文：
毒品危害防制條例第10條
施用第一級毒品者，處6月以上、5年以下有期徒刑。
施用第二級毒品者，處3年以下有期徒刑。


司法院資訊處製作；財團法人民間司法改革基金會備份。
